Inventaris van microfilms en -fiches van elders berustende archiefbescheiden: Dagregisters Batavia, 1683-1807
Nationaal Archief, Den Haag
- Dagregister., 1749; 4540-4557
  - Bestanddeel 10, 4549
  - Bestanddeel 11, 4550
  - Bestanddeel 12, 4551
  - Bestanddeel 13, 4552
  - Bestanddeel 14, 4553
  - Bestanddeel 15, 4554
  - Bestanddeel 16, 4555
  - Bestanddeel 17, 4556
  - Bestanddeel 18, 4557
- Inhoudsopgave., 1750; 4558-4559
  - Bestanddeel 1, 4558
  - Bestanddeel 2, 4559
- Dagregister., 1750; 4560-4593
  - Bestanddeel 1, 4560
  - Bestanddeel 2, 4561
  - Bestanddeel 3, 4562
  - Bestanddeel 4, 4563
  - Bestanddeel 5, 4564
  - Bestanddeel 6, 4565
  - Bestanddeel 7, 4566
  - Bestanddeel 8, 4567
  - Bestanddeel 9, 4568
  - Bestanddeel 10, 4569
  - Bestanddeel 11, 4570
  - Bestanddeel 12, 4571
  - Bestanddeel 13, 4572
  - Bestanddeel 14, 4573
  - Bestanddeel 15, 4574
  - Bestanddeel 16, 4575
  - Bestanddeel 17, 4576
  - Bestanddeel 18, 4577
  - Bestanddeel 19, 4578
  - Bestanddeel 20, 4579
  - Bestanddeel 21, 4580
  - Bestanddeel 22, 4581
  - Bestanddeel 23, 4582
  - Bestanddeel 24, 4583
  - Bestanddeel 25, 4584
  - Bestanddeel 26, 4585
  - Bestanddeel 27, 4586
  - Bestanddeel 28, 4587
  - Bestanddeel 29, 4588
  - Bestanddeel 30, 4589
  - Bestanddeel 31, 4590
  - Bestanddeel 32, 4591
  - Bestanddeel 33, 4592
  - Bestanddeel 34, 4593
- Inhoudsopgave., 1751; 4594-4595
  - Bestanddeel 1, 4594
  - Bestanddeel 2, 4595
- Dagregister., 1751; 4596-4625
  - Bestanddeel 1, 4596
  - Bestanddeel 2, 4597
  - Bestanddeel 3, 4598
  - Bestanddeel 4, 4599
  - Bestanddeel 5, 4600
  - Bestanddeel 6, 4601
  - Bestanddeel 7, 4602
  - Bestanddeel 8, 4603
  - Bestanddeel 9, 4604
  - Bestanddeel 10, 4605
  - Bestanddeel 11, 4606
  - Bestanddeel 12, 4607
  - Bestanddeel 13, 4608
  - Bestanddeel 14, 4609
  - Bestanddeel 15, 4610
  - Bestanddeel 16, 4611
  - Bestanddeel 17, 4612
  - Bestanddeel 18, 4613
  - Bestanddeel 19, 4614
  - Bestanddeel 20, 4615
  - Bestanddeel 21, 4616
  - Bestanddeel 22, 4617
  - Bestanddeel 23, 4618
  - Bestanddeel 24, 4619
  - Bestanddeel 25, 4620
  - Bestanddeel 26, 4621
  - Bestanddeel 27, 4622
  - Bestanddeel 28, 4623
  - Bestanddeel 29, 4624
  - Bestanddeel 30, 4625
- Inhoudsopgave., 1752; 4626-4627
  - Bestanddeel 1, 4626
  - Bestanddeel 2, 4627
- Dagregister., 1752; 4628-4657
  - Bestanddeel 1, 4628
  - Bestanddeel 2, 4629
  - Bestanddeel 3, 4630
  - Bestanddeel 4, 4631
  - Bestanddeel 5, 4632
  - Bestanddeel 6, 4633
  - Bestanddeel 7, 4634
  - Bestanddeel 8, 4635
  - Bestanddeel 9, 4636
  - Bestanddeel 10, 4637
  - Bestanddeel 11, 4638
  - Bestanddeel 12, 4639
  - Bestanddeel 13, 4640
  - Bestanddeel 14, 4641
  - Bestanddeel 15, 4642
  - Bestanddeel 16, 4643
  - Bestanddeel 17, 4644
  - Bestanddeel 18, 4645
  - Bestanddeel 19, 4646
  - Bestanddeel 20, 4647
  - Bestanddeel 21, 4648
  - Bestanddeel 22, 4649
  - Bestanddeel 23, 4650
  - Bestanddeel 24, 4651
  - Bestanddeel 25, 4652
  - Bestanddeel 26, 4653
  - Bestanddeel 27, 4654
  - Bestanddeel 28, 4655
  - Bestanddeel 29, 4656
  - Bestanddeel 30, 4657
- Inhoudsopgave., 1753; 4658-4659
  - Bestanddeel 1, 4658
  - Bestanddeel 2, 4659
- Dagregister., 1753; 4660-4679
  - Bestanddeel 1, 4660
  - Bestanddeel 2, 4661
  - Bestanddeel 3, 4662
  - Bestanddeel 4, 4663
  - Bestanddeel 5, 4664
  - Bestanddeel 6, 4665
  - Bestanddeel 7, 4666
  - Bestanddeel 8, 4667
  - Bestanddeel 9, 4668
  - Bestanddeel 10, 4669
  - Bestanddeel 11, 4670
  - Bestanddeel 12, 4671
  - Bestanddeel 13, 4672
  - Bestanddeel 14, 4673
  - Bestanddeel 15, 4674
  - Bestanddeel 16, 4675
  - Bestanddeel 17, 4676
  - Bestanddeel 18, 4677
  - Bestanddeel 19, 4678
  - Bestanddeel 20, 4679
- Inhoudsopgave., 1754; 4680-4681
  - Bestanddeel 1, 4680
  - Bestanddeel 2, 4681
- Dagregister., 1754; 4682-4702
  - Bestanddeel 1, 4682
  - Bestanddeel 2, 4683
  - Bestanddeel 3, 4684
  - Bestanddeel 4, 4685
  - Bestanddeel 5, 4686
  - Bestanddeel 6, 4687
  - Bestanddeel 7, 4688
  - Bestanddeel 8, 4689
  - Bestanddeel 9, 4690
  - Bestanddeel 10, 4691
  - Bestanddeel 11, 4692
  - Bestanddeel 12, 4693
  - Bestanddeel 13, 4694
  - Bestanddeel 14, 4695
  - Bestanddeel 15, 4696
  - Bestanddeel 16, 4697
  - Bestanddeel 17, 4698
  - Bestanddeel 18, 4699
  - Bestanddeel 19, 4700
  - Bestanddeel 20, 4701
  - Bestanddeel 21, 4702
- Inhoudsopgave., 1755; 4703-4704
  - Bestanddeel 1, 4703
  - Bestanddeel 2, 4704
- Dagregister., 1755; 4705-4722
  - Bestanddeel 1, 4705
  - Bestanddeel 2, 4706
  - Bestanddeel 3, 4707
  - Bestanddeel 4, 4708
  - Bestanddeel 5, 4709
  - Bestanddeel 6, 4710
  - Bestanddeel 7, 4711
  - Bestanddeel 8, 4712
  - Bestanddeel 9, 4713
  - Bestanddeel 10, 4714
  - Bestanddeel 11, 4715
  - Bestanddeel 12, 4716
  - Bestanddeel 13, 4717
  - Bestanddeel 14, 4718
  - Bestanddeel 15, 4719
  - Bestanddeel 16, 4720
  - Bestanddeel 17, 4721
  - Bestanddeel 18, 4722
- Inhoudsopgave., 1756; 4723-4724
  - Bestanddeel 1, 4723
  - Bestanddeel 2, 4724
- Dagregister., 1756; 4725-4748
  - Bestanddeel 1, 4725
  - Bestanddeel 2, 4726
  - Bestanddeel 3, 4727
  - Bestanddeel 4, 4728
  - Bestanddeel 5, 4729
  - Bestanddeel 6, 4730
  - Bestanddeel 7, 4731
  - Bestanddeel 8, 4732
  - Bestanddeel 9, 4733
  - Bestanddeel 10, 4734
  - Bestanddeel 11, 4735
  - Bestanddeel 12, 4736
  - Bestanddeel 13, 4737
  - Bestanddeel 14, 4738
  - Bestanddeel 15, 4739
  - Bestanddeel 16, 4740
  - Bestanddeel 17, 4741
  - Bestanddeel 18, 4742
  - Bestanddeel 19, 4743
  - Bestanddeel 20, 4744
  - Bestanddeel 21, 4745
  - Bestanddeel 22, 4746
  - Bestanddeel 23, 4747
  - Bestanddeel 24, 4748
- Inhoudsopgave., 1757; 4749
- Dagregister., 1757; 4750-4776
  - Bestanddeel 1, 4750
  - Bestanddeel 2, 4751
  - Bestanddeel 3, 4752
  - Bestanddeel 4, 4753
  - Bestanddeel 5, 4754
  - Bestanddeel 6, 4755
  - Bestanddeel 7, 4756
  - Bestanddeel 8, 4757
  - Bestanddeel 9, 4758
  - Bestanddeel 10, 4759
  - Bestanddeel 11, 4760
  - Bestanddeel 12, 4761
  - Bestanddeel 13, 4762
  - Bestanddeel 14, 4763
  - Bestanddeel 15, 4764
  - Bestanddeel 16, 4765
  - Bestanddeel 17, 4766
  - Bestanddeel 18, 4767
  - Bestanddeel 19, 4768
  - Bestanddeel 20, 4769
  - Bestanddeel 21, 4770
  - Bestanddeel 22, 4771
  - Bestanddeel 23, 4772
  - Bestanddeel 24, 4773
  - Bestanddeel 25, 4774
  - Bestanddeel 26, 4775
  - Bestanddeel 27, 4776
- Inhoudsopgave., 1758; 4777-4778
  - Bestanddeel 1, 4777
  - Bestanddeel 2, 4778
- Dagregister., 1758; 4779-4801
  - Bestanddeel 1, 4779
  - Bestanddeel 2, 4780
  - Bestanddeel 3, 4781
  - Bestanddeel 4, 4782
  - Bestanddeel 5, 4783
  - Bestanddeel 6, 4784
  - Bestanddeel 7, 4785
  - Bestanddeel 8, 4786
  - Bestanddeel 9, 4787
  - Bestanddeel 10, 4788
  - Bestanddeel 11, 4789
  - Bestanddeel 12, 4790
  - Bestanddeel 13, 4791
  - Bestanddeel 14, 4792
  - Bestanddeel 15, 4793
  - Bestanddeel 16, 4794
  - Bestanddeel 17, 4795
  - Bestanddeel 18, 4796
  - Bestanddeel 19, 4797
  - Bestanddeel 20, 4798
  - Bestanddeel 21, 4799
  - Bestanddeel 22, 4800
  - Bestanddeel 23, 4801
- Inhoudsopgave., 1759; 4802
- Dagregister., 1759; 4803-4816
  - Bestanddeel 1, 4803
  - Bestanddeel 2, 4804
  - Bestanddeel 3, 4805
  - Bestanddeel 4, 4806
  - Bestanddeel 5, 4807
  - Bestanddeel 6, 4808
  - Bestanddeel 7, 4809
  - Bestanddeel 8, 4810
  - Bestanddeel 9, 4811
  - Bestanddeel 10, 4812
  - Bestanddeel 11, 4813
  - Bestanddeel 12, 4814
  - Bestanddeel 13, 4815
  - Bestanddeel 14, 4816
- Inhoudsopgave., 1760; 4817-4818
  - Bestanddeel 1, 4817
  - Bestanddeel 2, 4818
- Dagregister., 1760; 4819-4830
  - Bestanddeel 1, 4819
  - Bestanddeel 2, 4820
  - Bestanddeel 3, 4821
  - Bestanddeel 4, 4822
  - Bestanddeel 5, 4823
  - Bestanddeel 6, 4824
  - Bestanddeel 7, 4825
  - Bestanddeel 8, 4826
  - Bestanddeel 9, 4827
  - Bestanddeel 10, 4828
  - Bestanddeel 11, 4829
  - Bestanddeel 12, 4830
- Inhoudsopgave., 1761; 4831-4832
  - Bestanddeel 1, 4831
  - Bestanddeel 2, 4832
- Dagregister., 1761; 4833-4859
  - Bestanddeel 1, 4833
  - Bestanddeel 2, 4834
  - Bestanddeel 3, 4835
  - Bestanddeel 4, 4836
  - Bestanddeel 5, 4837
  - Bestanddeel 6, 4838
  - Bestanddeel 7, 4839
  - Bestanddeel 8, 4840
  - Bestanddeel 9, 4841
  - Bestanddeel 10, 4842
  - Bestanddeel 11, 4843
  - Bestanddeel 12, 4844
  - Bestanddeel 13, 4845
  - Bestanddeel 14, 4846
  - Bestanddeel 15, 4847
  - Bestanddeel 16, 4848
  - Bestanddeel 17, 4849
  - Bestanddeel 18, 4850
  - Bestanddeel 19, 4851
  - Bestanddeel 20, 4852
  - Bestanddeel 21, 4853
  - Bestanddeel 22, 4854
  - Bestanddeel 23, 4855
  - Bestanddeel 24, 4856
  - Bestanddeel 25, 4857
  - Bestanddeel 26, 4858
  - Bestanddeel 27, 4859
- Inhoudsopgave., 1762; ---
- Dagregister., 1762; 4860-4881
  - Bestanddeel 1, 4860
  - Bestanddeel 2, 4861
  - Bestanddeel 3, 4862
  - Bestanddeel 4, 4863
  - Bestanddeel 5, 4864
  - Bestanddeel 6, 4865
  - Bestanddeel 7, 4866
  - Bestanddeel 8, 4867
  - Bestanddeel 9, 4868
  - Bestanddeel 10, 4869
  - Bestanddeel 11, 4870
  - Bestanddeel 12, 4871
  - Bestanddeel 13, 4872
  - Bestanddeel 14, 4873
  - Bestanddeel 15, 4874
  - Bestanddeel 16, 4875
  - Bestanddeel 17, 4876
  - Bestanddeel 18, 4877
  - Bestanddeel 19, 4878
  - Bestanddeel 20, 4879
  - Bestanddeel 21, 4880
  - Bestanddeel 22, 4881
- Inhoudsopgave., 1763; 4882-4883
  - Bestanddeel 1, 4882
  - Bestanddeel 2, 4883
- Dagregister., 1763; 4884-4905
  - Bestanddeel 1, 4884
  - Bestanddeel 2, 4885
  - Bestanddeel 3, 4886
  - Bestanddeel 4, 4887
  - Bestanddeel 5, 4888
  - Bestanddeel 6, 4889
  - Bestanddeel 7, 4890
  - Bestanddeel 8, 4891
  - Bestanddeel 9, 4892
  - Bestanddeel 10, 4893
  - Bestanddeel 11, 4894
  - Bestanddeel 12, 4895
  - Bestanddeel 13, 4896
  - Bestanddeel 14, 4897
  - Bestanddeel 15, 4898
  - Bestanddeel 16, 4899
  - Bestanddeel 17, 4900
  - Bestanddeel 18, 4901
  - Bestanddeel 19, 4902
  - Bestanddeel 20, 4903
  - Bestanddeel 21, 4904
  - Bestanddeel 22, 4905
- Inhoudsopgave., 1764; 4906-4907
  - Bestanddeel 1, 4906
  - Bestanddeel 2, 4907
- Dagregister., 1764; 4908-4927
  - Bestanddeel 1, 4908
  - Bestanddeel 2, 4909
  - Bestanddeel 3, 4910
  - Bestanddeel 4, 4911
  - Bestanddeel 5, 4912
  - Bestanddeel 6, 4913
  - Bestanddeel 7, 4914
  - Bestanddeel 8, 4915
  - Bestanddeel 9, 4916
  - Bestanddeel 10, 4917
  - Bestanddeel 11, 4918
  - Bestanddeel 12, 4919
  - Bestanddeel 13, 4920
  - Bestanddeel 14, 4921
  - Bestanddeel 15, 4922
  - Bestanddeel 16, 4923
  - Bestanddeel 17, 4924
  - Bestanddeel 18, 4925
  - Bestanddeel 19, 4926
  - Bestanddeel 20, 4927
- 1765, ---
- 1766, ---
- 1767, ---
- Inhoudsopgave., 1768; 4928-4929
  - Bestanddeel 1, 4928
  - Bestanddeel 2, 4929
- Dagregister., 1768; 4930-4944
  - Bestanddeel 1, 4930
  - Bestanddeel 2, 4931
  - Bestanddeel 3, 4932
  - Bestanddeel 4, 4933
  - Bestanddeel 5, 4934
  - Bestanddeel 6, 4935
  - Bestanddeel 7, 4936
  - Bestanddeel 8, 4937
  - Bestanddeel 9, 4938
  - Bestanddeel 10, 4939
  - Bestanddeel 11, 4940
  - Bestanddeel 12, 4941
  - Bestanddeel 13, 4942
  - Bestanddeel 14, 4943
  - Bestanddeel 15, 4944
- Inhoudsopgave., 1769; 4945-4946
  - Bestanddeel 1, 4945
  - Bestanddeel 2, 4946
- Dagregister., 1769; 4947-4959
  - Bestanddeel 1, 4947
  - Bestanddeel 2, 4948
  - Bestanddeel 3, 4949
  - Bestanddeel 4, 4950
  - Bestanddeel 5, 4951
  - Bestanddeel 6, 4952
  - Bestanddeel 7, 4953
  - Bestanddeel 8, 4954
  - Bestanddeel 9, 4955
  - Bestanddeel 10, 4956
  - Bestanddeel 11, 4957
  - Bestanddeel 12, 4958
  - Bestanddeel 13, 4959
- Inhoudsopgave., 1770; 4960-4961
  - Bestanddeel 1, 4960
  - Bestanddeel 2, 4961
- Dagregister., 1770; 4962-4981
  - Bestanddeel 1, 4962
  - Bestanddeel 2, 4963
  - Bestanddeel 3, 4964
  - Bestanddeel 4, 4965
  - Bestanddeel 5, 4966
  - Bestanddeel 6, 4967
  - Bestanddeel 7, 4968
  - Bestanddeel 8, 4969
  - Bestanddeel 9, 4970
  - Bestanddeel 10, 4971
  - Bestanddeel 11, 4972
  - Bestanddeel 12, 4973
  - Bestanddeel 13, 4974
  - Bestanddeel 14, 4975
  - Bestanddeel 15, 4976
  - Bestanddeel 16, 4977
  - Bestanddeel 17, 4978
  - Bestanddeel 18, 4979
  - Bestanddeel 19, 4980
  - Bestanddeel 20, 4981
- Inhoudsopgave., 1771; 4982-4983
  - Bestanddeel 1, 4982
  - Bestanddeel 2, 4983
- Dagregister., 1771; 4984-4997
  - Bestanddeel 1, 4984
  - Bestanddeel 2, 4985
  - Bestanddeel 3, 4986
  - Bestanddeel 4, 4987
  - Bestanddeel 5, 4988
  - Bestanddeel 6, 4989
  - Bestanddeel 7, 4990
  - Bestanddeel 8, 4991
  - Bestanddeel 9, 4992
  - Bestanddeel 10, 4993
  - Bestanddeel 11, 4994
  - Bestanddeel 12, 4995
  - Bestanddeel 13, 4996
  - Bestanddeel 14, 4997
- Inhoudsopgave., 1772; 4998-4999
  - Bestanddeel 1, 4998
  - Bestanddeel 2, 4999
- Dagregister., 1772; 5000-5012
  - Bestanddeel 1, 5000
  - Bestanddeel 2, 5001
  - Bestanddeel 3, 5002
  - Bestanddeel 4, 5003
  - Bestanddeel 5, 5004
  - Bestanddeel 6, 5005
  - Bestanddeel 7, 5006
  - Bestanddeel 8, 5007
  - Bestanddeel 9, 5008
  - Bestanddeel 10, 5009
  - Bestanddeel 11, 5010
  - Bestanddeel 12, 5011
  - Bestanddeel 13, 5012
- Inhoudsopgave., 1773; 5013-5014
  - Bestanddeel 1, 5013
  - Bestanddeel 2, 5014
- Dagregister., 1773; 5015-5027
  - Bestanddeel 1, 5015
  - Bestanddeel 2, 5016
  - Bestanddeel 3, 5017
  - Bestanddeel 4, 5018
  - Bestanddeel 5, 5019
  - Bestanddeel 6, 5020
  - Bestanddeel 7, 5021
  - Bestanddeel 8, 5022
  - Bestanddeel 9, 5023
  - Bestanddeel 10, 5024
  - Bestanddeel 11, 5025
  - Bestanddeel 12, 5026
  - Bestanddeel 13, 5027
- Inhoudsopgave., 1774; 5028-5029
  - Bestanddeel 1, 5028
  - Bestanddeel 2, 5029
- Dagregister., 1774; 5030-5043
  - Bestanddeel 1, 5030
  - Bestanddeel 2, 5031
  - Bestanddeel 3, 5032
  - Bestanddeel 4, 5033
  - Bestanddeel 5, 5034
  - Bestanddeel 6, 5035
  - Bestanddeel 7, 5036
  - Bestanddeel 8, 5037
  - Bestanddeel 9, 5038
  - Bestanddeel 10, 5039
  - Bestanddeel 11, 5040
  - Bestanddeel 12, 5041
  - Bestanddeel 13, 5042
  - Bestanddeel 14, 5043
- Inhoudsopgave., 1775; 5044-5045
  - Bestanddeel 1, 5044
  - Bestanddeel 2, 5045
- Dagregister., 1775; 5046-5066
  - Bestanddeel 1, 5046
  - Bestanddeel 2, 5047
  - Bestanddeel 3, 5048
  - Bestanddeel 4, 5049
  - Bestanddeel 5, 5050
  - Bestanddeel 6, 5051
  - Bestanddeel 7, 5052
  - Bestanddeel 8, 5053
  - Bestanddeel 9, 5054
  - Bestanddeel 10, 5055
  - Bestanddeel 11, 5056
  - Bestanddeel 12, 5057
  - Bestanddeel 13, 5058
  - Bestanddeel 14, 5059
  - Bestanddeel 15, 5060
  - Bestanddeel 16, 5061
  - Bestanddeel 17, 5062
  - Bestanddeel 18, 5063
  - Bestanddeel 19, 5064
  - Bestanddeel 20, 5065
  - Bestanddeel 21, 5066
- Inhoudsopgave., 1776 april - 1776 december; 5067
- Dagregister., 1776; 5068-5082
  - Bestanddeel 1, 5068
  - Bestanddeel 2, 5069
  - Bestanddeel 3, 5070
  - Bestanddeel 4, 5071
  - Bestanddeel 5, 5072
  - Bestanddeel 6, 5073
  - Bestanddeel 7, 5074
  - Bestanddeel 8, 5075
  - Bestanddeel 9, 5076
  - Bestanddeel 10, 5077
  - Bestanddeel 11, 5078
  - Bestanddeel 12, 5079
  - Bestanddeel 13, 5080
  - Bestanddeel 14, 5081
  - Bestanddeel 15, 5082
- Inhoudsopgave., 1777; 5083-5084
  - Bestanddeel 1, 5083
  - Bestanddeel 2, 5084
- Dagregister., 1777; 5085-5104
  - Bestanddeel 1, 5085
  - Bestanddeel 2, 5086
  - Bestanddeel 3, 5087
  - Bestanddeel 4, 5088
  - Bestanddeel 5, 5089
  - Bestanddeel 6, 5090
  - Bestanddeel 7, 5091
  - Bestanddeel 8, 5092
  - Bestanddeel 9, 5093
  - Bestanddeel 10, 5094
  - Bestanddeel 11, 5095
  - Bestanddeel 12, 5096
  - Bestanddeel 13, 5097
  - Bestanddeel 14, 5098
  - Bestanddeel 15, 5099
  - Bestanddeel 16, 5100
  - Bestanddeel 17, 5101
  - Bestanddeel 18, 5102
  - Bestanddeel 19, 5103
  - Bestanddeel 20, 5104
- Inhoudsopgave., 1778; 5105-5106
  - Bestanddeel 1, 5105
  - Bestanddeel 2, 5106
- Dagregister., 1778; 5107-5127
  - Bestanddeel 1, 5107
  - Bestanddeel 2, 5108
  - Bestanddeel 3, 5109
  - Bestanddeel 4, 5110
  - Bestanddeel 5, 5111
  - Bestanddeel 6, 5112
  - Bestanddeel 7, 5113
  - Bestanddeel 8, 5114
  - Bestanddeel 9, 5115
  - Bestanddeel 10, 5116
  - Bestanddeel 11, 5117
  - Bestanddeel 12, 5118
  - Bestanddeel 13, 5119
  - Bestanddeel 14, 5120
  - Bestanddeel 15, 5121
  - Bestanddeel 16, 5122
  - Bestanddeel 17, 5123
  - Bestanddeel 18, 5124
  - Bestanddeel 19, 5125
  - Bestanddeel 20, 5126
  - Bestanddeel 21, 5127
- Inhoudsopgave., 1779; 5128-5129
  - Bestanddeel 1, 5128
  - Bestanddeel 2, 5129
- Dagregister., 1779; 5130-5147
  - Bestanddeel 1, 5130
  - Bestanddeel 2, 5131
  - Bestanddeel 3, 5132
  - Bestanddeel 4, 5133
  - Bestanddeel 5, 5134
  - Bestanddeel 6, 5135
  - Bestanddeel 7, 5136
  - Bestanddeel 8, 5137
  - Bestanddeel 9, 5138
  - Bestanddeel 10, 5139
  - Bestanddeel 11, 5140
  - Bestanddeel 12, 5141
  - Bestanddeel 13, 5142
  - Bestanddeel 14, 5143
  - Bestanddeel 15, 5144
  - Bestanddeel 16, 5145
  - Bestanddeel 17, 5146
  - Bestanddeel 18, 5147
- Bijlagen Dagregister., 1780; 5148-5153
  - Bestanddeel 1, 5148
  - Bestanddeel 2, 5149
  - Bestanddeel 3, 5150
  - Bestanddeel 4, 5151
  - Bestanddeel 5, 5152
  - Bestanddeel 6, 5153
- Bijlagen Dagregister., 1781; 5154-5156
  - Bestanddeel 1, 5154
  - Bestanddeel 2, 5155
  - Bestanddeel 3, 5156
- Inhoudsopgave., 1782; 5157-5158
  - Bestanddeel 1, 5157
  - Bestanddeel 2, 5158
- Dagregister., 1782; 5159-5173
  - Bestanddeel 1, 5159
  - Bestanddeel 2, 5160
  - Bestanddeel 3, 5161
  - Bestanddeel 4, 5162
  - Bestanddeel 5, 5163
  - Bestanddeel 6, 5164
  - Bestanddeel 7, 5165
  - Bestanddeel 8, 5166
  - Bestanddeel 9, 5167
  - Bestanddeel 10, 5168
  - Bestanddeel 11, 5169
  - Bestanddeel 12, 5170
  - Bestanddeel 13, 5171
  - Bestanddeel 14, 5172
  - Bestanddeel 15, 5173
- Bijlagen Dagregister., 1782; 5174-5177
  - Bestanddeel 1, 5174
  - Bestanddeel 2, 5175
  - Bestanddeel 3, 5176
  - Bestanddeel 4, 5177
- 1783, ---
- Inhoudsopgave., 1784; 5178-5180
  - Bestanddeel 1, 5178
  - Bestanddeel 2, 5179
  - Bestanddeel 3, 5180
- Dagregister., 1784; 5181-5195
  - Bestanddeel 1, 5181
  - Bestanddeel 2, 5182
  - Bestanddeel 3, 5183
  - Bestanddeel 4, 5184
  - Bestanddeel 5, 5185
  - Bestanddeel 6, 5186
  - Bestanddeel 7, 5187
  - Bestanddeel 8, 5188
  - Bestanddeel 9, 5189
  - Bestanddeel 10, 5190
  - Bestanddeel 11, 5191
  - Bestanddeel 12, 5192
  - Bestanddeel 13, 5193
  - Bestanddeel 14, 5194
  - Bestanddeel 15, 5195
- 1785, ---
- 1786, ---
- Bijlagen Dagregister., 1787; 5196-5198
  - Bestanddeel 1, 5196
  - Bestanddeel 2, 5197
  - Bestanddeel 3, 5198
- 1788, ---
- 1789, ---
- Dagregister., 1790; 5199-5215
  - Bestanddeel 1, 5199
  - Bestanddeel 2, 5200
  - Bestanddeel 3, 5201
  - Bestanddeel 4, 5202
  - Bestanddeel 5, 5203
  - Bestanddeel 6, 5204
  - Bestanddeel 7, 5205
  - Bestanddeel 8, 5206
  - Bestanddeel 9, 5207
  - Bestanddeel 10, 5208
  - Bestanddeel 11, 5209
  - Bestanddeel 12, 5210
  - Bestanddeel 13, 5211
  - Bestanddeel 14, 5212
  - Bestanddeel 15, 5213
  - Bestanddeel 16, 5214
  - Bestanddeel 17, 5215
- Inhoudsopgave., 1791-01; 5216-5217
  - Bestanddeel 1, 5216
  - Bestanddeel 2, 5217
- Dagregister., 1791; 5218-5234
  - Bestanddeel 1, 5218
  - Bestanddeel 2, 5219
  - Bestanddeel 3, 5220
  - Bestanddeel 4, 5221
  - Bestanddeel 5, 5222
  - Bestanddeel 6, 5223
  - Bestanddeel 7, 5224
  - Bestanddeel 8, 5225
  - Bestanddeel 9, 5226
  - Bestanddeel 10, 5227
  - Bestanddeel 11, 5228
  - Bestanddeel 12, 5229
  - Bestanddeel 13, 5230
  - Bestanddeel 14, 5231
  - Bestanddeel 15, 5232
  - Bestanddeel 16, 5233
  - Bestanddeel 17, 5234
- Inhoudsopgave., 1792; 5235-5237
  - Bestanddeel 1, 5235
  - Bestanddeel 2, 5236
  - Bestanddeel 3, 5237
- Dagregister., 1792; 5238-5255
  - Bestanddeel 1, 5238
  - Bestanddeel 2, 5239
  - Bestanddeel 3, 5240
  - Bestanddeel 4, 5241
  - Bestanddeel 5, 5242
  - Bestanddeel 6, 5243
  - Bestanddeel 7, 5244
  - Bestanddeel 8, 5245
  - Bestanddeel 9, 5246
  - Bestanddeel 10, 5247
  - Bestanddeel 11, 5248
  - Bestanddeel 12, 5249
  - Bestanddeel 13, 5250
  - Bestanddeel 14, 5251
  - Bestanddeel 15, 5252
  - Bestanddeel 16, 5253
  - Bestanddeel 17, 5254
  - Bestanddeel 18, 5255
- Bijlagen Dagregister., 1792; 5256-5262
  - Bestanddeel 1, 5256
  - Bestanddeel 2, 5257
  - Bestanddeel 3, 5258
  - Bestanddeel 4, 5259
  - Bestanddeel 5, 5260
  - Bestanddeel 6, 5261
  - Bestanddeel 7, 5262
- 1793, ---
- 1794, ---
- Inhoudsopgave., 1795; 5263
- Dagregister., 1795; 5264-5277
  - Bestanddeel 1, 5264
  - Bestanddeel 2, 5265
  - Bestanddeel 3, 5266
  - Bestanddeel 4, 5267
  - Bestanddeel 5, 5268
  - Bestanddeel 6, 5269
  - Bestanddeel 7, 5270
  - Bestanddeel 8, 5271
  - Bestanddeel 9, 5272
  - Bestanddeel 10, 5273
  - Bestanddeel 11, 5274
  - Bestanddeel 12, 5275
  - Bestanddeel 13, 5276
  - Bestanddeel 14, 5277
- Bijlagen Dagregister., 1795; 5278-5279
  - Bestanddeel 1, 5278
  - Bestanddeel 2, 5279
- Inhoudsopgave., 1796; 5280-5281
  - Bestanddeel 1, 5280
  - Bestanddeel 2, 5281
- Dagregister., 1796; 5282-5316
  - Bestanddeel 1, 5282
  - Bestanddeel 2, 5283
  - Bestanddeel 3, 5284
  - Bestanddeel 4, 5285
  - Bestanddeel 5, 5286
  - Bestanddeel 6, 5287
  - Bestanddeel 7, 5288
  - Bestanddeel 8, 5289
  - Bestanddeel 9, 5290
  - Bestanddeel 10, 5291
  - Bestanddeel 11, 5292
  - Bestanddeel 12, 5293
  - Bestanddeel 13, 5294
  - Bestanddeel 14, 5295
  - Bestanddeel 15, 5296
  - Bestanddeel 16, 5297
  - Bestanddeel 17, 5298
  - Bestanddeel 18, 5299
  - Bestanddeel 19, 5300
  - Bestanddeel 20, 5301
  - Bestanddeel 21, 5302
  - Bestanddeel 22, 5303
  - Bestanddeel 23, 5304
  - Bestanddeel 24, 5305
  - Bestanddeel 25, 5306
  - Bestanddeel 26, 5307
  - Bestanddeel 27, 5308
  - Bestanddeel 28, 5309
  - Bestanddeel 29, 5310
  - Bestanddeel 30, 5311
  - Bestanddeel 31, 5312
  - Bestanddeel 32, 5313
  - Bestanddeel 33, 5314
  - Bestanddeel 34, 5315
  - Bestanddeel 35, 5316
- Inhoudsopgave [fragment]., 1797 [periode onbekend]; 5317-5318
  - Bestanddeel 1, 5317
  - Bestanddeel 2, 5318
- Dagregister., 1797; 5319-5342
  - Bestanddeel 1, 5319
  - Bestanddeel 2, 5320
  - Bestanddeel 3, 5321
  - Bestanddeel 4, 5322
  - Bestanddeel 5, 5323
  - Bestanddeel 6, 5324
  - Bestanddeel 7, 5325
  - Bestanddeel 8, 5326
  - Bestanddeel 9, 5327
  - Bestanddeel 10, 5328
  - Bestanddeel 11, 5329
  - Bestanddeel 12, 5330
  - Bestanddeel 13, 5331
  - Bestanddeel 14, 5332
  - Bestanddeel 15, 5333
  - Bestanddeel 16, 5334
  - Bestanddeel 17, 5335
  - Bestanddeel 18, 5336
  - Bestanddeel 19, 5337
  - Bestanddeel 20, 5338
  - Bestanddeel 21, 5339
  - Bestanddeel 22, 5340
  - Bestanddeel 23, 5341
  - Bestanddeel 24, 5342
- Bijlage Dagregister., 1797; 5343
- 1798, ---
- 1799, ---
- 1800, ---
- 1801, ---
- 1802, ---
- Inhoudsopgave., 1803; 5344-5345
  - Bestanddeel 1, 5344
  - Bestanddeel 2, 5345
- Dagregister., 1803; 5346-5357
  - Bestanddeel 1, 5346
  - Bestanddeel 2, 5347
  - Bestanddeel 3, 5348
  - Bestanddeel 4, 5349
  - Bestanddeel 5, 5350
  - Bestanddeel 6, 5351
  - Bestanddeel 7, 5352
  - Bestanddeel 8, 5353
  - Bestanddeel 9, 5354
  - Bestanddeel 10, 5355
  - Bestanddeel 11, 5356
  - Bestanddeel 12, 5357
- Bijlagen Dagregister., 1803; 5358-5361
  - Bestanddeel 1, 5358
  - Bestanddeel 2, 5359
  - Bestanddeel 3, 5360
  - Bestanddeel 4, 5361
- Dagregister., 1804; 5362-5375
  - Bestanddeel 1, 5362
  - Bestanddeel 2, 5363
  - Bestanddeel 3, 5364
  - Bestanddeel 4, 5365
  - Bestanddeel 5, 5366
  - Bestanddeel 6, 5367
  - Bestanddeel 7, 5368
  - Bestanddeel 8, 5369
  - Bestanddeel 9, 5370
  - Bestanddeel 10, 5371
  - Bestanddeel 11, 5372
  - Bestanddeel 12, 5373
  - Bestanddeel 13, 5374
  - Bestanddeel 14, 5375
- Dagregister., 1805; 5376-5388
  - Bestanddeel 1, 5376
  - Bestanddeel 2, 5377
  - Bestanddeel 3, 5378
  - Bestanddeel 4, 5379
  - Bestanddeel 5, 5380
  - Bestanddeel 6, 5381
  - Bestanddeel 7, 5382
  - Bestanddeel 8, 5383
  - Bestanddeel 9, 5384
  - Bestanddeel 10, 5385
  - Bestanddeel 11, 5386
  - Bestanddeel 12, 5387
  - Bestanddeel 13, 5388
- Bijlage Dagregister., 1805; 5389
- Inhoudsopgave., 1806; 5390-5391
  - Bestanddeel 1, 5390
  - Bestanddeel 2, 5391
- Dagregister., 1806; 5392-5408
  - Bestanddeel 1, 5392
  - Bestanddeel 2, 5393
  - Bestanddeel 3, 5394
  - Bestanddeel 4, 5395
  - Bestanddeel 5, 5396
  - Bestanddeel 6, 5397
  - Bestanddeel 7, 5398
  - Bestanddeel 8, 5399
  - Bestanddeel 9, 5400
  - Bestanddeel 10, 5401
  - Bestanddeel 11, 5402
  - Bestanddeel 12, 5403